【裁判字號】    97,易,282
【裁判日期】    970502
【裁判案由】    竊盜
【裁判全文】
臺灣彰化地方法院刑事判決               97年度易字第282號
公  訴  人  臺灣彰化地方法院檢察署檢察官
被      告  乙○○
                    （另案於臺灣彰化監獄執行中）
            戊○○
                    號
                    （另案於臺灣彰化監獄執行中）
上列被告等因竊盜案件，經檢察官提起公訴（96年度偵字第5536
號），本院判決如下：
    主  文
乙○○犯如附表所示之罪，各應處如附表所示之刑，均減為如附
表所示之刑，應執行有期徒刑壹年捌月。
戊○○犯如附表所示之罪，各應處如附表所示之刑，均減為如附
表所示之刑，應執行有期徒刑壹年拾月。
    犯罪事實
一、乙○○前於民國94年間，因竊盜及詐欺案件，經本院以94年
    度易字第578 號判決分別判處有期徒刑7 月、5 月，並定應
    執行刑為有期徒刑10月確定，入監執行後，甫於95年11月1
    日縮短刑期執行完畢。另戊○○曾於83年間，因違反肅清煙
    毒條例等案件，經本院以83年度訴字第1043號判決分別判處
    有期徒刑3 年2 月、4 月，應執行有期徒刑3 年4 月，並經
    臺灣高等法院臺中分院以83年度上訴字第4134號判決駁回上
    訴確定；且於84年間，因違反肅清煙毒條例等案件，經本院
    以84年度訴字第471 號判決分別判處有期徒刑3 年2 月、5
    月，應執行有期徒刑3 年4 月，經臺灣高等法院臺中分院以
    84年度上訴字第2289號判決駁回上訴確定，上開案件經接續
    執行，於86年12月3 日因縮短刑期假釋出監並付保護管束，
    嗣經撤銷假釋，應執行殘刑有期徒刑4 年1 月30日，並於94
    年1 月31日因縮刑期滿執行完畢。
二、詎乙○○、戊○○均未知警惕，明知放置在彰化縣花壇鄉○○村○○路○ 段789 號對面停車場草叢內（鄰近戊○○位於
    彰化縣花壇鄉○○村○○街188 巷6 弄12號居所）之機械鐵
    製品，均係全興工業股份有限公司所有，竟仍共同基於意圖
    為自己不法所有之犯意聯絡，由戊○○先聯絡不知情之宥誠
    環保回收行（址設彰化縣線西鄉○○路430 之2 號）負責人
    丁○○至上開停車場查驗貨品，並由乙○○向丁○○佯稱：
    放置在該處之機械鐵製品均係伊向他人所標得，伊想要變賣
    等語，丁○○見該批機械鐵製品重量、體積龐大，無法自行
    處理，遂聯絡不知情之吊車搬運業者庚○○，並提供戊○○
    之電話予庚○○以供聯絡，庚○○在與戊○○聯絡後，即駕
    駛車牌號碼883-RZ號自用大貨車（附加吊桿）至相約地點即
    置放機械鐵製品處外圍之省道處與戊○○碰面，並由戊○○
    騎乘其母親所有之車牌號碼KUP-459 號機車導引庚○○至現
    場與乙○○碰面，戊○○在交待庚○○與乙○○配合吊卸機
    械鐵製品後先行離去，而由乙○○指揮庚○○駕駛自用大貨
    車以吊桿踰越該停車場四周鐵絲網之安全設備，吊取停車場
    草叢內機械鐵製品後，放置在自用大貨車上，以此等方式先
    後為下列竊盜犯行：（一）先於96年4 月6 日下午某時，竊
    取總重量達1 萬9420公斤之機械鐵製品。得手後，乙○○即
    指示庚○○載送所竊得之機械鐵製品至上開宥誠環保回收行
    ，並以新臺幣（下同）17萬4780元之價格出售予不知情之丁○○。（二）且於96年4 月15日上午9 時許、同日中午12時
    許、同日下午4 時許，接續以前述方式，分別竊取總重量達
    1 萬4950公斤、2 萬2605公斤、1 萬9410公斤之機械鐵製品
    。得手後，分別以14萬2025元、21萬4750元、18萬4395元之
    價格出售予丁○○。（三）復於96年4 月22日上午9 時許、
    同日中午12時許，接續以相同方式，分別竊取總重量達8068
    公斤、1 萬9024.7公斤之機械鐵製品。得手後，分別以7 萬
    9782.6元（起訴書誤載為7 萬8000元）、18萬1000元之價格
    出售予丁○○。又渠等接續於同日（96年4 月22日）下午2
    、3 時許，乙○○在現場指揮庚○○駕駛上開自用大貨車，
    以同前方式，即以吊桿踰越該停車場四周鐵絲網之安全設備
    ，吊取停車場草叢內機械鐵製品，並放置在該自用大貨車上
    ，而竊取總重約10公噸之機械鐵製品得手。適於同日下午3
    時許，為全興工業股份有限公司職員丙○○當場發覺加以質
    問，乙○○乃藉口推託並立即打電話通知戊○○到現場，戊○○旋騎乘上開車牌號碼KUP-459 號機車抵達現場，並搭載
    乙○○迅速逃離現場。而上開變賣機械鐵製品所得款項（除
    丁○○尚有10餘萬元未給付予乙○○等人外）均由乙○○與
    戊○○2 人平分花用殆盡。
二、案經彰化縣警察局彰化分局報請臺灣彰化地方法院檢察署檢
    察官偵查起訴。
    理  由
一、證據能力部分：
（一）按被告以外之人於偵查中向檢察官所為陳述，除顯有不可
      信之情況者外，得為證據，刑事訴訟法第159 條之1 第2
      項定有明文。蓋因檢察官與法官同為司法官署，且檢察官
      代表國家偵查犯罪，依法有訊問被告、證人及鑑定人之權
      力，且須對被告有利、不利之情形均應注意，況徵諸實務
      運作，檢察官實施刑事偵查程序，亦能恪遵法定程序之要
      求，不致有違法取證情事且可信度極高，是被告以外之人
      前於偵查中已具結而為證述，除反對該項供述得具有證據
      能力之一方，已釋明「顯有不可信之情況」之理由外，不
      宜以該證人未能於審判中接受他造之反對詰問為由，即遽
      指該證人於偵查中之陳述不具證據能力，方符前揭法條之
      立法意旨。查本案證人丁○○等人於檢察官偵查中所為之
      陳述，均經具結，被告等均未提及檢察官在偵查時，有任
      何不法取供之情形，客觀上並無顯不可信之情況，是前揭
      證人於偵查中之證言自具有證據能力。
（二）被告以外之人於審判外之陳述，雖不符刑事訴訟法第159
      條之1 至第159 條之4 之規定，而經當事人於審判程序同
      意作為證據，法院審酌該言詞陳述或書面陳述作成時之情
      況，認為適當者，亦得為證據。當事人、代理人或辯護人
      於法院調查證據時，知有第159 條第1 項不得為證據之情
      形，而未於言詞辯論終結前聲明異議者，視為有前項之同
      意，刑事訴訟法第159 條之5 定有明文。立法意旨在於傳
      聞證據未經當事人之反對詰問予以核實，原則上先予排除
      ，惟若當事人已放棄詰問或未聲明異議，基於證據資料愈
      豐富，愈有助於真實發現之理念，且強化言詞辯論主義，
      法院自可承認該傳聞證據例外擁有證據能力。下列引用證
      人丁○○等人於警詢中之陳述，雖均係被告以外之人於審
      判外之陳述，性質上屬傳聞證據，惟經檢察官及被告同意
      作為證據，又本院審酌該言詞陳述作成時之客觀條件及環
      境，認渠等並無受脅迫、利誘或詐欺或其他不法之情狀，
      足認為得為本案之證據，依刑事訴訟法第159 條之5 之規
      定，有證據能力。
二、訊據被告乙○○對於上開犯罪事實均坦承不諱，而被告戊○○則矢口否認有與被告乙○○共同為前揭竊盜犯行，辯稱：
    伊僅為居中介紹丁○○、庚○○給被告乙○○，伊誤以為前
    揭機械鐵製品係被告乙○○所有之物品，且乙○○亦未將變
    賣所得款項與伊平分云云。經查：
（一）上開犯罪事實，業據被告乙○○於本院審理時供承明確，
      且經證人即被害人全興工業股份有限公司經理甲○○、專
      員丙○○於警詢中指訴綦詳（警詢卷第22-25 頁，偵查卷
      第9-10頁），並據證人即宥誠環保回收行負責人丁○○、
      吊車搬運業者庚○○於警詢、偵查中及本院審理時證述屬
      實（警詢卷第8-20頁，偵查卷第14-19 頁，本院97年4 月
      18日審判筆錄），復有贓物認領保管單1 紙、車籍查詢資
      料2 紙、資源回收業者收受物品登記簿影本1 紙、宥誠環
      保資源回收行收據影本6 紙、彰化縣政府營利事業登記證
      影本1 紙、現場圖1 紙及現場照片12紙在卷可稽（警詢卷
      第27、37-41 、46-52 頁，偵查卷第5-8 頁），足徵被告
      乙○○之自白與事實相符，堪以採信。
（二）至被告戊○○雖辯稱：伊以為上開機械鐵製品為被告乙○○所有，才居中介紹丁○○、庚○○給乙○○認識，且乙○○並未將變賣款項分給伊云云，然查證人即同案被告乙○○於96年11月22日偵查中結證稱：係被告戊○○告訴伊
      上開機械鐵製品之放置處，因為該地點在戊○○住家附近
      而被戊○○發現，且伊有拿變賣的錢給戊○○，錢都是平
      分的等語；並於本院97年4 月18日審理中到庭證述：當時
      伊住在戊○○家中，因戊○○住家與該機械鐵製品放置處
      相近，戊○○發現該機械鐵製品後表示可以拿去賣錢，即
      找來回收行及吊貨業者丁○○、庚○○，由伊在現場幫忙
      吊車業者吊運，並載至回收行變賣，變賣所得款項伊均有
      拿1 半給戊○○，有時在戊○○家中，也曾在和美七星汽
      車旅館等語（偵查卷第68頁，本院97年4 月18日審判筆錄
      ）。而證人己○○亦於本院審理時到庭證稱：伊與被告2
      人及楊惠娟曾一起在七星汽車旅館，有看到乙○○拿一大
      疊1 千元紙鈔予戊○○等語，且證人己○○起初就乙○○
      具體拿多少錢予戊○○乙節仍語帶保留，係經被告戊○○
      一再質問後始稱：「（問：是否能確定乙○○拿多少錢給
      我？）8 萬多，乙○○有在算，我剛才不想講」等語（本
      院97年4 月18日審判筆錄），可見證人己○○應無設詞誣
      陷被告戊○○，否則在詰問之初即可具體明確陳述被告乙○○實際拿多少錢給被告戊○○，而毋庸語帶保留，其所
      為前揭證詞應堪憑採。再本件最先與回收行及吊車業者丁○○、庚○○接洽者均為被告戊○○，此亦據證人丁○○
      、庚○○於本院審理時結證明確，參以被告戊○○係住居
      於彰化縣花壇鄉○○村○○街188 巷6 弄12號，本件行竊
      地點則在彰化縣花壇鄉○○村○○路○ 段789 號對面停車
      場草叢，2 者間確實相距不遠，以此相關地理位置、被告
      戊○○與證人丁○○、庚○○之聯繫情形觀之，證人即被
      告乙○○所證被告戊○○有與伊共同竊取上開機械鐵製品
      等情應屬實情。又被告戊○○辯稱：伊誤認上開機械鐵製
      品為被告乙○○所有云云，然查被告戊○○與乙○○相識
      10年多，案發時其與乙○○又同住一起，被告戊○○對乙○○之職業、生活狀況當至為熟悉，豈有誤認上開機械鐵
      製品為被告乙○○所有之可能，被告戊○○前揭辯詞，有
      違常情，均係避重就輕飾卸之詞，不足採信。
（三）綜上所述，本件事證已臻明確，被告乙○○、戊○○2 人
      上開犯行均堪認定，應依法論科。
三、核被告乙○○、戊○○所為，均係犯刑法第321 條第1 項第
    2 款之踰越安全設備竊盜罪。被告2 人就上開各次竊盜犯行
    ，有犯意聯絡及行為分擔，為共同正犯。又按如數行為於同
    時同地或密切接近之時地實施，侵害同一之法益，各行為之
    獨立性極為薄弱，依一般社會健全觀念，在時間差距上，難
    以強行分開，在刑法評價上，以視為數個舉動之接續施行，
    合為包括之一行為予以評價，較為合理，則屬接續犯，而為
    包括之一罪（最高法院86年臺上字第3295號判例意旨可資參
    照）。查被告2 人於上開犯罪事實欄二之（二）所為之竊盜
    行為，其竊盜地點均在同一處所，渠等於96年4 月15日上午
    9 時許、同日中午12時許、同日下午4 時許，先後為3 次竊
    盜犯行，此3 次竊盜犯罪時間之差距甚為密切接近，且被害
    人均為全興工業股份有限公司，所侵害係同一之法益，各行
    為之獨立性極為薄弱，依上開說明，應視為數個舉動之接續
    施行，合為包括之一行為予以評價，較為合理，此部分應屬
    接續犯，而為包括之一罪（公訴人認此部分應予分論併罰，
    尚有未洽）；另渠等於犯罪事實欄二之（三）所為之竊盜行
    為，其竊盜地點亦在同一處所，渠等於96年4 月22日上午9
    時許、同日中午12時許、同日下午2 、3 時許，先後為3 次
    竊盜犯行，此3 次竊盜犯罪時間之差距亦甚為密切接近，被
    害人俱為全興工業股份有限公司，所侵害係同一之法益，依
    上開說明，此部分亦應屬接續犯（公訴人認此部分應予分論
    併罰，亦有未合）。而被告乙○○、戊○○2 人就上開犯罪
    事實欄二之（一）、（二）、（三）所示之竊盜罪，犯意各
    別，行為互殊，應予分論併罰。又被告2 人有犯罪事實欄一
    所示之前科紀錄，有臺灣高等法院被告前案紀錄表、臺灣彰
    化地方法院檢察署刑案資料查註紀錄表在卷可憑，渠等於有
    期徒刑執行完畢後，5 年內故意再犯本件有期徒刑以上之罪
    ，均為累犯，應分別依刑法第47條第1 項之規定加重其刑。
    爰審酌被告乙○○、戊○○之素行不佳，均有毒品等前科（
    參卷附臺灣高等法院被告前案紀錄表），且均正值壯年，卻
    圖謀不勞而獲，率爾竊取他人價值逾百萬元之財物，破壞社
    會治安非輕，暨考量渠等犯罪之動機、目的、手段，被告乙○○於警詢中否認犯行，惟嗣後偵審中尚能坦承犯行，而被
    告戊○○一再飾詞卸責之態度等一切情狀，分別量處如主文
    所示之刑。又查本件被告2 人犯罪時間均在96年4 月24日以
    前，所犯為竊盜罪，雖屬中華民國96年罪犯減刑條例第3 條
    所列舉不予減刑之罪名，惟本件宣告刑均在有期徒刑1 年6
    月以下，仍合於減刑條件，應依中華民國96年罪犯減刑條例
    第2 條第1 項第3 款之規定，各減其宣告刑2 分之1 ，並定
    其應執行之刑，以示懲儆。
據上論斷，應依刑事訴訟法第299 條第1 項前段，刑法第28條、
第321 條第1 項第2 款、第47條第1 項、第51條第5 款，中華民
國96年罪犯減刑條例第2 條第1 項第3 款、第7 條，判決如主文
。
本案經檢察官黃淑媛到庭執行職務。
中    華    民    國    97    年    5     月    2     日
                  刑事第一庭          法  官  郭麗萍
以上正本證明與原本無異。
如不服本判決，應於判決送達後10日內，向本院提出上訴書狀，
上訴書狀應「敘述具體上訴理由」，並按他造當事人之人數附繕
本。「切勿逕送上級法院」。
告訴人或被害人對於判決如有不服具備理由請求檢察官上訴者，
其上訴期間之計算係以檢察官收受判決正本之日期為準。
中    華    民    國    97    年    5     月    7     日
                                      書記官  張子涵
附錄本案論罪科刑法條全文：
中華民國刑法第321條
（加重竊盜罪）
犯竊盜罪而有左列情形之一者，處六月以上、五年以下有期徒刑
：
一、於夜間侵入住宅或有人居住之建築物、船艦或隱匿其內而犯
    之者。
二、毀越門扇、牆垣或其他安全設備而犯之者。
三、攜帶兇器而犯之者。
四、結夥三人以上而犯之者。
五、乘火災、水災或其他災害之際而犯之者。
六、在車站或埠頭而犯之者。
前項之未遂犯罰之。
附表：
┌──┬───────────┬────────────────────┐
│編號│犯罪事實              │應處罪刑                                │
├──┼───────────┼────────────────────┤
│１  │如犯罪事實欄二之（一）│乙○○共同踰越安全設備竊盜，累犯，處有期│
│    │                      │徒刑拾月，減為有期徒刑伍月。            │
│    │                      │戊○○共同踰越安全設備竊盜，累犯，處有期│
│    │                      │徒刑壹年，減為有期徒刑陸月。            │
├──┼───────────┼────────────────────┤
│２  │如犯罪事實欄二之（二）│乙○○共同踰越安全設備竊盜，累犯，處有期│
│    │                      │徒刑壹年肆月，減為有期徒刑捌月。        │
│    │                      │戊○○共同踰越安全設備竊盜，累犯，處有期│
│    │                      │徒刑壹年陸月，減為有期徒刑玖月。        │
├──┼───────────┼────────────────────┤
│３  │如犯罪事實欄二之（三）│乙○○共同踰越安全設備竊盜，累犯，處有期│
│    │                      │徒刑壹年肆月，減為有期徒刑捌月。        │
│    │                      │戊○○共同踰越安全設備竊盜，累犯，處有期│
│    │                      │徒刑壹年陸月，減為有期徒刑玖月。        │
└──┴───────────┴────────────────────┘


司法院資訊處製作；財團法人民間司法改革基金會備份。
